臺灣臺南地方法院交通事件裁定　　　　99年度交聲字第1290號
原處分機關　　交通部公路總局嘉義區監理所麻豆監理站
異　議　人
即受處分人　　蕭季文
上列異議人即受處分人因違反道路交通管理處罰條例案件，對於
交通部公路總局嘉義區監理所麻豆監理站民國99年10月1日所為
之裁決處分（處分案號：麻監裁罰字第裁75-BDA031383號）聲明
異議，本院裁定如下：
    主    文
異議駁回。
    理    由
一、原處分意旨略以：異議人即受處分人蕭季文於民國99年7月
    11日下午2時19分許，駕駛車牌號碼HV-5630號自小客車（下
    稱系爭汽車），行經高雄市九如、中山高東側便道，因未依
    標誌標線號誌指示，經高雄市政府警察局交通警察大隊（下
    稱舉發機關）員警以「不依標誌標線號誌指示」為由予以製
    單舉發，經原處分機關以異議人違規事實明確，依道路交通
    管理處罰條例第48條第1項第2款、第63條第1項第1款（原處
    分書漏列第1款）及違反道路交通管理事件統一裁罰基準表
    之規定，裁處異議人罰鍰新臺幣（下同）600元，並加記違
    規點數1點等語。
二、聲明異議意旨略以：本件違規舉發照片中無法看出現場有禁
    止左轉之標誌、標線號誌，如此舉發顯有瑕疵，令人難以信
    服有違規情事，為此聲明異議等語。
三、按汽車駕駛人轉彎時，有不依標誌、標線、號誌指示情形者
    ，處600元以上1,800元以下罰鍰，加記違規點數1點，道路
    交通管理處罰條例第48條第1項第2款、第63條第1項第1款分
    別定有明文。
四、經查：
  (一)舉發機關以異議人於上揭時、地有不依標誌標線號誌指示之
    違規予以製單舉發，原處分機關則以異議人有上揭違規為由
    ，裁處異議人罰鍰600元，並加記違規點數1點等情，有原處
    分機關99年10月1日麻監裁罰字第裁75-BDA031383號裁決書
    、舉發機關99年7月28日高市警交相字第BDA031383號舉發通
    知單等件在卷為證。
  (二)異議人雖辯稱舉發照片未看出現場有禁止左轉之標誌云云，
    然查距離異議人遭舉發違規地點前約150公尺處之九如路與
    光武路口已設置有「九如交流道禁止左轉改行迴轉道（大客
    車除外）」之標誌，九如路與中山高西側便道路口亦設置有
    「國道一號往北行駛迴轉道」、「左轉車輛改行迴轉道（大
    客車除外）」之標誌，且九如路與中山高東側便道路口停止
    線前亦設置有「禁止左轉」之標誌等情，有高雄市政府警察
    局交通警察大隊99年11月12日高市警交三字第0990027121號
    函及所附九如一路與中山高東側便道路口指示標誌、告示牌
    現場照片6幀、本件採證彩色照片2幀、異議人行駛違規路線
    簡圖1紙等件在卷可稽，由此可知該等禁止左轉標誌於違規
    路口前已在多處設置，且無任何遮蔽物遮掩標誌，一般車輛
    駕駛人應可清楚觀看上開禁止左轉及應改行迴轉道之標誌，
    上開交通標誌之設置堪認明確妥適，則車輛行經該違規路口
    如需左轉，除大客車外，確實均須繞行迴轉道無訛。又觀以
    本件舉發違規照片係自系爭汽車行駛之對向照相舉發，有該
    照片在卷可憑（本院卷第24、25頁），故舉發照片自無法拍
    攝到系爭汽車行駛方向之標誌設置情形，異議人以舉發照片
    中看不出有禁止左轉標誌而認舉發有瑕疵云云，實不可採。
  (三)又依本件舉發違規彩色照片所示，系爭汽車於上開時、地顯
    係穿越路口停止線往左行駛而左轉一節，亦有卷附違規採證
    照片2幀可佐（本院卷第24、25頁），參以系爭路口係禁止
    左轉，左轉車輛應改行迴轉道一節，業如前述，是以，異議
    人於前開時、地確有違規左轉之事實，堪以認定。
  (四)綜上所述，異議人於前開時、地有「不依標誌標線號誌指示
    」之違規行為，業經本院認定說明如上，原處分機關就此違
    規行為裁罰異議人罰鍰600元，並加記違規點數1點，經核於
    法尚無違誤，異議人之異議並無理由，應予駁回。
五、據上論斷，應依道路交通管理處罰條例第87條第2項、道路
    交通事件處理辦法第18條，裁定如主文。
中    華    民    國   100    年    2     月    16    日
                    交通法庭  法  官  黃聖涵
以上正本證明與原本無異。
如不服本裁定，應於送達後5日內向本院提出抗告狀。
                              書記官  吳揆滿
中    華    民    國   100    年    2     月    16    日